臺灣板橋地方法院刑事判決　　　　　　100年度侵訴字第127號
公　訴　人　臺灣板橋地方法院檢察署檢察官
被　　　告　林冠宇
選任辯護人　林宗竭律師
　　　　　　王聰智律師
上列被告因妨害性自主案件，經檢察官提起公訴（100 年度偵字
第15929 號），本院合議庭裁定依簡式審判程序，判決如下：
    主  文
林冠宇犯對於十四歲以上未滿十六歲之女子為性交罪，共伍罪，
各處有期徒刑陸月。應執行有期徒刑壹年拾月，緩刑伍年，緩刑
期間付保護管束。
    事  實
一、林冠宇於民國99年10、11月間結識代號0000000000號女子（
    85年7 月生，真實姓名及年籍均詳卷，下稱A 女），明知A
    女為14歲以上未滿16歲之女子，竟基於對14歲以上未滿16歲
    之女子為性交之犯意，分別於下列時間（起訴書略載99年11
    月15日至100 年3 月間），在林冠宇之新北市○○區○○路
    216 巷4 號3 樓之住處內，於不違反A 女意願之情形，並徵
    得A 女同意，以下述方式，對A 女為性交行為共計五次：
(一)林冠宇於99年11月15日至同月19日之某時，在其上開住處，
    以其手指及性器官陰莖插入A 女性器官陰道之方式，對A 女
    為性交行為一次。
(二)林冠宇於99年12月中旬某時，在其上開住處，以其性器官陰
    莖插入A 女性器官陰道之方式，對A 女為性交行為一次。
(三)林冠宇於100 年1 月下旬某時，在其上開住處，以其手指及
    及性器官陰莖插入A 女性器官陰道之方式，對A 女為性交行
    為一次。
(四)林冠宇於100 年2 月下旬某時，在其上開住處，以其性器官
    陰莖插入A 女性器官陰道之方式，對A 女為性交行為一次。

(五)林冠宇於100 年3 月1 日至同月10日之某時，在其上開住處
    ，以其性器官陰莖插入A 女性器官陰道之方式，對A 女為性
    交行為一次。
二、嗣A 女之母（代號0000000 、真實姓名及年籍均詳卷，下稱
    A 母）發覺情形有異，經追問林冠宇後始知上情，因而報警
    處理。
三、案經A 女訴由新北市政府警察局新莊分局移送臺灣板橋地方
    法院檢察署檢察官偵查起訴。
    理  由
一、本件被告所犯係死刑、無期徒刑、最輕本刑為3 年以上有期
    徒刑以外之罪，其於本院準備程序中就被訴事實為有罪之陳
    述，經告知簡式審判程序之旨，並聽取公訴人、被告及辯護
    人之意見後，合議庭裁定由受命法官獨任進行簡式審判程序
    。又司法機關所製作必須公示之文書，不得揭露被害人之姓
    名、出生年月日、住居所及其他足資識別被害人身份之資訊
    ，性侵害犯罪防治法第12條第2 項定有明文；本件判決關於
    被害人A 女及A 女之母之姓名、住所等資訊，依上開規定均
    分別以代號稱呼或註明參照卷內事證，以符合上開法條關於
    性侵害被害人資料保密之要求，均合先敘明。
二、上揭事實，迭據被告於警詢、偵查及本院審理時自白甚詳，
    核與證人即告訴人A 女於警詢及偵查中、證人A 母及彭方明
    （A 女大姐男友）於偵查中之證述情節相符，是被告前開自
    白，核與事實相符，堪予採信。本案事證已臻明確，被告犯
    行洵堪認定，應予依法論處。
三、核被告所為，係犯刑法第227 條第3 項之對於十四歲以上未
    滿十六歲之女子為性交罪五次。按接續犯係一個犯罪行為，
    接續不斷進行，而侵害同一法益，其各個動作，乃組成整個
    犯罪行為之一部，以促成其犯罪結果之發生；而刑法修正前
    之連續犯，係指有數個獨立之犯罪行為，基於一個概括的犯
    意，反覆為之，侵害數法益或侵害同一法益，觸犯同一性質
    之數罪名，二者並不相同。又刑法修正刪除連續犯之規定，
    關於犯罪行為罪數之計算，其修正理由內，固說明可以朝接
    續犯之概念予以發展等語，但實際上仍以適度為宜，否則勢
    將破壞刑法體系，反悖修法導正包括一罪適用過於浮濫之原
    意。而接續犯乃指行為人之數行為，於同一或密切接近時、
    地實行，侵害同一法益，而其各行為之獨立性極為薄弱，依
    一般社會健全觀念，實難以強行分開，且在刑法評價上，以
    視為數個舉動之接續作為，合為包括之一行為，較為合理而
    言。是自其行為延續性觀察，固然必存有一段時間之特徵，
    但亦非毫無限制，倘竟綿延數月或經年，即難為一般社會健
    全觀念所允許，無評價為一個行為概念之餘地。按諸性交，
    通常以行為人發洩性慾完畢，作為認定性交次數之計算，區
    別不難，獨立性亦強，於經驗、論理上，殊難想像經年累月
    之長期多次性交，可以符合接續犯之行為概念。從而修正前
    連續犯之數行為，在修法後，不問其行為歷程，率皆評價為
    包括一罪之接續犯，即有法則適用不當之違誤（參照最高法
    院99年度台上字第5079號判決、99年度台上字第6523號判決
    、99年度台上字第7381號判決、99年度台上字第7848號判決
    意旨）。本件被告上開先後對A 女所為五次性交行為，每次
    發生性交之時間顯有相當差距，且各該行為亦有相當之獨立
    性，被告對十四歲以上未滿十六歲之A 女為上開五次性交行
    為，顯非於同一或甚密接時間所為，衡諸社會客觀通念，已
    不能認係接續犯，且犯意各別，行為互殊，自應予分論併罰
    ，公訴意旨認應論以接續犯，容有誤會。又兒童及少年福利
    法第70條第1 項規定：「成年人教唆、幫助或利用兒童及少
    年犯罪或與之共同實施犯罪或故意對其犯罪者，加重其刑至
    2 分之1 。但各該罪就被害人係兒童及少年已定有特別處罰
    規定者，不在此限。」告訴人A 女於被告行為時雖係未滿十
    八歲之少女，然刑法第227 條第3 項之罪係就被害人為十四
    歲以上未滿十六歲之少年所設之特別處罰規定，是以被告所
    犯上開罪行，自毋庸適用兒童及少年福利法第70條第1 項前
    段之加重其刑規定，併此敘明。
四、本件審酌被告對身心尚未臻成熟之未成年被害人為性交行為
    ，影響被害人身心之成長，行為可訾，應予非難，兼衡被告
    素行、品行、智識程度、犯罪動機、目的、手段、所生危害
    ，及其犯後業已坦承犯行，且偵查中積極與A 母達成和解，
    並經證人彭方明在場見證，A 母亦陳明願意原諒被告等情，
    業據證人彭方明及A 母於偵查中證述明確，並有A 母和解書
    影本1 份在卷可憑（見偵卷第45、55頁及證物袋）等一切情
    狀，就被告所犯對十四歲以上未滿十六歲之女子為性交之五
    次犯行，爰各量處主文所示之宣告刑，並定其應執行之刑，
    以資懲儆。末查，被告前未曾受有期徒刑以上刑之宣告，有
    本院被告前案紀錄表附卷可參，其業已坦承犯行，深具悔意
    ，且偵查中業與A 母達成和解，A 母陳明願意原諒被告等情
    ，已如前述，被告經此偵審教訓，當知警惕而無再犯之虞，
    本院綜核各情，認所宣告之刑，以暫不執行為適當，依刑法
    第74條第1 項第1 款之規定，併予宣告緩刑五年，且被告所
    犯屬刑法第91條之1 所列之罪，爰併依刑法第93條第1 項第
    1 款規定，宣告於緩刑期間付保護管束。
據上論斷，應依刑事訴訟法第273 條之1 第1 項、第299 條第1
項前段，刑法第227 條第3 項、第51條第5 款，第74條第1 項第
1 款、第93條第1 項第1 款，判決如主文。
本案經檢察官曾揚嶺到庭執行職務。 
中    華    民    國   100    年    11    月    17    日
                  刑事第七庭   法  官   蘇揚旭
上列正本證明與原本無異。
如不服本判決，應於判決送達後10日內敘明上訴理由，向本院提
出上訴狀 (應附繕本) ，上訴於臺灣高等法院。其未敘述上訴理
由者，應於上訴期間屆滿後20日內向本院補提理由書「切勿逕送
上級法院」。
                               書記官   李郁禎
中    華    民    國   100    年    11    月    18    日
附錄：本案論罪科刑法條全文
刑法第227 條：
對於未滿十四歲之男女為性交者，處三年以上十年以下有期徒刑
。
對於未滿十四歲之男女為猥褻之行為者，處六月以上五年以下有
期徒刑。
對於十四歲以上未滿十六歲之男女為性交者，處七年以下有期徒
刑。
對於十四歲以上未滿十六歲之男女為猥褻之行為者，處三年以下
有期徒刑
。
第一項、第三項之未遂犯罰之。